【裁判字號】    95,訴,634
【裁判日期】    950613
【裁判案由】    毒品危害防制條例
【裁判全文】
臺灣桃園地方法院刑事判決               95年度訴字第634號
公  訴  人  臺灣桃園地方法院檢察署檢察官
被      告  甲○○
                    （另案在臺灣桃園監獄執行中）
上列被告因違反毒品危害防制條例案件，經檢察官提起公訴（94
年度毒偵字第6567號），經本院合議庭裁定改依簡式審判程序，
判決如下：
    主  文
甲○○施用第一級毒品，累犯，處有期徒刑捌月。扣案之注射針
筒壹支沒收。
    事  實
一、甲○○前於民國83年間因違反麻醉藥品管理條例案件，經本
    院判處有期徒刑6 月確定，又於84年間因違反肅清煙毒條例
    、麻醉藥品管理條例、贓物案件，經本院分別判處有期徒刑
    3 年4 月、8 月、4 月，經定應執行有期徒刑4 年確定，84
    年9 月14日入監執行及接續執行，於86年5 月22日假釋付保
    護管束；再於89年間因竊盜案件，經本院判處有期徒刑4 月
    確定，而前開假釋出監之執行案件，則經撤銷假釋，於90年
    4 月18日執行殘刑並接續執行上開4 月有期徒刑，於93年1
    月31日執行完畢（構成累犯）；另於89年間因施用毒品案件
    ，經本院以89年度毒聲字第4257號裁定，送勒戒處所觀察、
    勒戒後，認有繼續施用毒品之傾向，再以89年度毒聲字第70
    97號裁定送強制戒治，嗣經本院以90年度毒聲字第1555號裁
    定停止戒治，所餘戒治期間付保護管束，並於90年11月3 日
    保護管束期滿而執行完畢，由臺灣桃園地方法院檢察署檢察
    官於90年11月9 日以90年度戒偵字第1085號為不起訴處分確
    定。詎猶不思戒除毒癮，竟於前開強制戒治執行完畢後5 年
    內，又基於施用第一級毒品海洛因之犯意，於94年11月25日
    9 時許，在其位於桃園縣龍潭鄉○○村○○○街33號住處內
    ，以針筒注射之方式，施用第一級毒品海洛因1 次。嗣經警
    於同日14時30分許，在同縣中壢市○○○街查獲，並扣得其
    所有供施用第一級毒品海洛因所用之注射針筒1 支，始悉上
    情。
二、案經桃園縣政府警察局中壢分局報請臺灣桃園地方法院檢察
    署檢察官偵查起訴。
    理  由
一、上揭犯罪事實，業據被告甲○○於本院審理時坦承不諱，且
    其於94年11月25日為警所採尿液經送檢驗結果，確呈嗎啡陽
    性反應，亦有台灣尖端先進生技醫藥股份有限公司濫用藥物
    檢驗報告1 份在卷足憑，復有被告所有供施用第一級毒品海
    洛因所用之注射針筒1 支扣案可證，堪認被告前揭自白與事
    實相符。又被告前於89年間因施用毒品案件，經本院以89年
    度毒聲字第4257號裁定，送勒戒處所觀察、勒戒後，認有繼
    續施用毒品之傾向，再以89年度毒聲字第7097號裁定送強制
    戒治，嗣經本院以90年度毒聲字第1555號裁定停止戒治，所
    餘戒治期間付保護管束，並於90年11月3 日保護管束期滿而
    執行完畢，由臺灣桃園地方法院檢察署檢察官於90年11 月9
    日以90年度戒偵字第1085號為不起訴處分確定等節，則有臺
    灣高等法院被告前案紀錄表及臺灣桃園地方法院檢察署刑案
    資料查註紀錄表各1 份在卷可考。是被告於強制戒治執行完
    畢後，5 年內再犯本案施用第一級毒品之罪，事證明確，其
    犯行洵堪認定，應予依法論科。
二、被告甲○○於上揭時、地，非法施用第一級毒品海洛因之行
    為，核係犯毒品危害防制條例第10條第1 項之施用第一級毒
    品罪。其施用第一級毒品海洛因前後持有供施用之第一級毒
    品海洛因之低度行為，為施用之高度行為所吸收，不另論罪
    。又被告有如事實欄所載之犯罪科刑執行情形，有上開臺灣
    桃園地方法院檢察署刑案資料查註紀錄表及臺灣高等法院被
    告前案紀錄表各1 份可參，其於5 年內再犯有期徒刑以上之
    本罪，為累犯，應依法加重其刑。審酌被告前曾因施用毒品
    ，經觀察勒戒、強制戒治後，仍不知悔改警惕，猶繼續施用
    毒品，本不宜寬貸，惟念其犯後坦承犯行，尚知悔悟，且施
    用毒品乃自戕行為，及對社會危害性等一切情狀，量處如主
    文所示之刑，以資懲儆。
三、至扣案之注射針筒1 支，係被告所有供施用第一級毒品海洛
    因所用之物（惟非專供施用毒品所用），業據其於本院審理
    時供明在卷，爰依刑法第38條第1 項第2 款之規定，宣告沒
    收。
四、本件被告所犯係死刑、無期徒刑或最輕本刑為3 年以上有期
    徒刑以外之罪，亦非高等法院管轄第一審之案件，其於準備
    程序中就被訴事實為有罪之陳述，經本院告知簡式審判程序
    之旨，並聽取公訴人、被告之意見後，爰依刑事訴訟法第27
    3 條之1 第1 項規定合議裁定由受命法官獨任進行簡式審判
    程序，併此敘明。
據上論斷，應依刑事訴訟法第273 條之1 第1 項、第299 條第1
項前段，毒品危害防制條例第10條第1 項，刑法第11條前段、第
47條、第38條第1項第2款，判決如主文。
本案經檢察官崔秉君到庭執行職務。
中    華    民    國    95    年    6     月    13    日
                刑事第十一庭  法  官    丁 俊 成
以上正本證明與原本無異。
如不服本判決，應於判決送達後10日內向本院提出上訴狀（應附
繕本），上訴於臺灣高等法院。
                              書記官    簡 慧 瑛
中    華    民    國    95    年    6     月    13    日
附錄本案論罪科刑依據之法條：
毒品危害防制條例第10條：
施用第一級毒品者，處6 月以上5 年以下有期徒刑。
施用第二級毒品者，處3 年以下有期徒刑。


司法院資訊處製作；財團法人民間司法改革基金會備份。
